【裁判字號】    92,交上易,1055
【裁判日期】    921021
【裁判案由】    過失傷害
【裁判全文】
臺灣高等法院臺中分院刑事判決                九十二年度交上易字第一五五號
    上  訴  人  臺灣台中地方法院檢察署檢察官
    被      告  戊○○  原名廖.
右上訴人因被告過失傷害案件，不服臺灣臺中地方法院九十一年度交易字第二二七號
中華民國九十二年四月十六日第一審判決（起訴案號：臺灣臺中地方法院檢察署九十
一年度調偵字第一八號），提起上訴，本院判決如左：
    主      文
原判決撤銷。
戊○○因過失傷害人，處有期徒刑肆月，如易科罰金，以參佰元折算壹日。
    事      實
一、戊○○於民國九十年八月五日上午十時二十五分許，駕駛ＮＲ─六一八一號自用
    小客貨車，沿台中市○○街往美村路方向行駛，途經未設交通號誌之昇平街與中
美街口時，應注意駕駛車輛行至無號誌之交岔路口，未劃分幹、支線或同為幹線
    道或支線道者，左方車應暫停讓右方車先行等規定，而依當時天候晴、光線充足
    、視距良好、道路無障礙，亦無不能注意之特殊情事，竟於行經該路口時，疏未
    注意許丕膜騎乘ＫＺＨ─一六六號重機車載其母許甲○○，沿中美街往向上路方
    向行駛（當時許丕膜係戊○○之右方車），而未暫停讓許丕膜之機車先行，即貿
    然通過，適許丕膜駕駛重機車亦疏未減速慢行，兩車發生碰撞，致許丕膜與許甲
    ○○人車倒地，許丕膜受有左側髖臼骨折、骨盆骨折之傷害（其後許丕膜於九十
    一年十月二十二日因大腸癌腹膜炎急性肺水腫死亡）；許甲○○則受有頭部外傷
    併腦震盪、左側股骨上髁骨折、左側脛骨開放性骨折、左側外踝骨折、骨盆骨折
    、左側鷹嘴突骨折、第一腰椎壓迫性骨折等傷害。
二、案經許甲○○、乙○○（許丕膜之妻）由台中市警察局第一分局報請臺灣臺中地
    方法院檢察署檢察官偵查起訴。
    理      由
一、訊之被告戊○○對於右記事實坦承不諱，核與告訴人乙○○、許甲○○指訴之情
    節相符，而本件車禍經台灣省台中市區車輛行車事故鑑定委員會鑑定之結果：亦
    認被告駕車行至無號誌路口，未暫停讓自右方駛來之許丕膜機車先行，為肇事主
    因，許丕膜駕駛重機車行經無號誌交岔路口疏未減速慢行為肇事次因，有該委員
    會鑑定意見書在卷可資佐證（調偵卷第七頁），此外，復有林新醫院診斷證明書
    （二一一七九號偵查卷第十七頁以下）、台中市○○○道路交通事故調查報告表
    、車禍現場照片影本（二一一七九號偵查卷第二六至二八頁）在卷足參。
二、按汽車駕駛人行至無號誌交岔路口，在未劃分幹、支線或同為幹線道之情形，若
    同為直行車時，左方車應暫停讓右方車先行，道路交通安全規則第一百零二條第
    一項第二款定有明文，被告駕駛汽車自應注意上開規定，詎其疏未注意致發生本
    件車禍，顯有過失；雖許丕膜駕駛機車疏未注意減速慢行同有過失，惟被告之行
    為與許丕膜之行為相競合，均為本件車禍之原因，被告之行為與許甲○○、許丕
    膜受傷之結果，仍有相當因果關係，本件事證明確，被告犯行堪以認定。許丕膜
    於車禍發生後死亡，然經臺灣臺中地方法院檢察署檢察官督同法醫師、檢驗員相
    驗結果，認許丕膜因罹患大腸癌，而導致急性肺水腫、腹膜炎死亡，此有相驗屍
    體證明書在卷可稽（二一一七九號偵查卷第十六頁），證人即許丕膜之骨科主治
    醫師丁○○亦證稱：「：：：被害人許丕膜死亡與車禍沒有直接因果關係，被害
    人車禍當時生命跡象穩定：：：」等語（本院卷第九十一頁），再許甲○○四肢
    所受之傷害未達完全喪失機能之程度，亦經證人丁○○證述明確，此部分亦不能
    認許甲○○因車禍所受之傷害，已達重傷害之程度，均附此敘明。
三、核被告所為，係犯刑法第二百八十四條第一項前段之過失傷害罪。其以一過失行
    為致許甲○○、丙○○二人分別受有傷害，乃一行為觸犯數罪名之想像競合犯，
    應從一重之業務過失傷害罪處斷。
四、原審對被告論罪科刑雖非無見，惟：(一)本件車禍當時許丕膜騎乘機車，沿中美街
    往向上路方向行駛，原審誤為沿中美街往民生路方向行駛，自有違誤。(二)原審判
    決於事實欄未認定許丕膜有何過失，理由則論述許丕膜駕車疏未減速慢行，亦有
    未洽。(三)許甲○○所受傷害非輕，並因而導致長期行動不便，原審疏未審酌及此
    ，亦有未合。公訴人上訴意旨略以許甲○○所受之傷害非輕，原審判決量刑過輕
    等語，摘原審判決不當，非無理由，應由本院撤銷原審判決改判。爰審酌被告應
    負主要過失責任，被害人所受之傷害非輕，及被告迄未完全與被害人達成和解，
    賠償損害等一切情狀，量處如主文所示之刑，並諭知易科罰金之折算標準。
五、依刑事訴訟法第三百六十九條第一項前段、第三百六十四條、第二百九十九條第
    一項前段、刑法第二百八十四條第一項前段、第五十五條、第四十一條第一項前
    段、罰金罰鍰提高標準條例第一條前段、第二項，判決如主文。
本案經檢察官己○○到庭執行職務。
中      華      民      國    九十二    年      十      月    二十一    日
                                  臺灣高等法院臺中分院刑事第十庭
                                        審判長法  官  林  照  明
                                              法  官  蔡  名  曜
                                              法  官  王      銘
右正本證明與原本無異。
不得上訴。
                                              書記官  王  麗  珍
中      華      民      國      九十二   年       十      月   二十三   日
                                                                        Ａ


司法院資訊處製作；財團法人民間司法改革基金會備份。
